【裁判字號】    87,上易,1325
【裁判日期】    890419
【裁判案由】    毒品危害防制條例
【裁判全文】
臺灣高等法院臺南分院刑事判決          八十七年度上易字第一三二五號
      上  訴  人  臺灣雲林地方法院檢察署檢察官
      被      告  甲  ○  ○
右列上訴人因被告違反毒品危害防制條例案件，不服臺灣雲林地方法院八十七年度易
字第三八二號中華民國八十七年五月十五日第一審判決（起訴案號：臺灣雲林地方法
院檢察署八十七年度偵字第一四二五號），提起上訴，本院判決如左：
      主      文
原判決撤銷。
甲○○連續施用第二級毒品，累犯，免刑。
扣案安非他命貳包（毛重肆點壹公克），沒收銷燬之。
      事      實
一、甲○○曾於民國（下同）八十六年八月二十二日因違反麻醉藥品管理條例案件，
    經臺灣雲林地方法院判處有期徒刑六月確定，於八十六年十二月十二日易科罰金
    執行完畢，仍不知悔改，復基於概括之犯意，自八十七年三月初起至八十七年四
    月二十日止，連續在雲林縣虎尾鎮○○里○○路二二八巷十九號住處，將第二級
    毒品安非他命置於玻璃管以火加熱，產生煙霧再經過濾器吸食之方式，施用安非
    他命，平均一日吸用一、二次。嗣於八十七年三月二十三日十二時許，始在上揭
    住處為警查獲，並扣得安非他命二包（毛重四．一公克）。
二、案經雲林縣警察局報請臺灣雲林地方法院檢察署檢察官偵查起訴。
      理      由
一、前揭事實，迭據被告甲○○於警訊及偵審中坦承不諱，並有扣案安非他命二包（
    毛重四．一公克）在卷可資佐證，警方查獲時所採集之被告尿液一瓶，經雲林縣
    警察局刑事警察隊囑託雲林縣衛生局鑑定結果，被告尿液呈第二級毒品安非他命
    陽性反應，有雲林縣衛生局八十七年三月二十四日受理檢驗成績書一紙在卷可稽
    ，足證被告自白洵與事實相符，被告犯行堪以認定。
二、被告行為後，毒品危害防制條例已於八十七年五月二十日公布，並於同月二十二
    日生效施行，經與行為時舊法即肅清煙毒條例比較結果，仍以裁判時新法即毒品
    危害防制條例規定較有利於被告，自應適用新法處斷。核被告所為，係犯毒品危
    害防制條例第十條第二項之施用第二級毒品罪。其持有安非他命之低度行為，已
    為其進而施用之高度行為所吸收，不另論以持有罪。其施用毒品先後多次犯行，
    時間密接，所犯構成案件亦復相同，顯係基於概括犯意反覆為之，為連續犯。次
    查停止強制戒治期間，期滿未經撤銷者，視為強制戒治期滿，強制戒治期滿，應
    由檢察官為不起訴處分；審判中案件依修正後規定應為不起訴處分者，法院應為
    免刑判決，毒品危害防制條例第二十二條前段、第二十三條第一項、第三十五條
    第三款分別定有明文。本件經本院依毒品危害防制條例第二十條第一項、第三十
    五條第三款規定，於八十七年七月八日裁定將被告送勒戒處所觀察、勒戒。復因
    被告嗣於八十七年四月二十三日下午十七時許，在雲林縣虎尾鎮○○里○○路二
    二八巷十九號住處，為警查獲施用第二級毒品，經原審以另案八十七年毒聲字第
    二四號、第二一五號裁定送勒戒所觀察、勒戒，本件乃併予送勒戒所觀察、勒戒
    。被告於臺灣雲林看守所附設勒戒所觀察、勒戒中，仍有繼續施用毒品之傾向，
    有臺灣雲林看守所八十七年八月二十七日雲所境總字第一三七六號函送之證明書
    可稽，為臺灣雲林地方法院檢察署檢察官依毒品危害防治條例第十條第二項規定
    ，聲請原審八十七年度毒聲字第三○八號案裁定令入戒治處所施以強制戒治一年
    ，再經原審八十八年度毒聲字第五九四號案裁定停止戒治，所餘戒治期間付保護
    管束，於八十八年九月六日交付保護管束期滿，臺灣雲林地方法院檢察署檢察官
    乃以八十八年度戒偵字第二十號案不起訴處分，業經本院調取臺灣雲林地方法院
    檢察署上開案卷查明屬實，並有上開裁定、不起訴處書在卷可參，揆諸前開說明
    ，本案自亦應為免刑之判決。原審予以論罪科刑，雖非無見，惟對於法律變更未
    及比較適用，自有未洽。檢察官上訴意旨，指摘原判決不當，為有理由，自應由
    本院撤銷改判，依法為免刑之判決。扣案安非他命二包（毛重四．一公克），為
    第二級毒品，依法宣告沒收銷燬之。
三、據上論斷，應依刑事訴訟法第三百六十九條第一項前段、第三百六十四條、第二
    百九十九條第一項但書，毒品危害防制條例第十條第二項、第二十二條第二項前
    段、第二十三條第一項、第三十五條第三款、第十八條第一項、刑法第十一條前
    段、第二條第一項前段、第五十六條、第四十七條，判決如主文。
本案經檢察官劉欽銘到庭執行職務。
中  華  民  國      八  十  九      年      四      月      十  九      日
                                臺灣高等法院臺南分院刑事第五庭
                                    審判長法官  茆    臺    雲
                                          法官  李    文    福
                                          法官  蔡    長    林
右正本證明與原本無異。
不得上訴。
                                    法院書記官  李    培    薇
中  華  民  國      八  十九      年      四      月      二  十      日


司法院資訊處製作；財團法人民間司法改革基金會備份。
